臺灣雲林地方法院刑事判決
110年度交易字第102號
公  訴  人  臺灣雲林地方檢察署檢察官
被      告  吳浥萍



上列被告因過失傷害案件，經檢察官提起公訴（110年度偵字第1
720號），被告於準備程序中就被訴事實為有罪之陳述，經告知
簡式審判程序之旨，並聽取當事人之意見後，本院裁定改依簡式
審判程序審理，茲判決如下：
    主    文
吳浥萍犯過失傷害罪，處有期徒刑貳月，如易科罰金，以新臺幣
壹仟元折算壹日。
    事    實
一、吳浥萍於民國109年9月24日11時41分許，駕駛車牌號碼0000
    -00號自用小貨車（下稱甲車），沿雲林縣水林鄉蘇秦路由
    東往西方向直行，行經雲林縣水林鄉雲165線與蘇秦路路口
    時，本應注意行駛至交岔路口，其行進應遵守燈光號誌之指
    示，面對表示「停車再開」之閃光紅燈，車輛應減速接近，
    先停止於交岔路口前，讓幹道車優先通行後認為安全時，方
    得續行，且依當時天候晴、日間自然光線、柏油路面乾燥、
    無缺陷、無障礙物、視距良好等一切情況，並無任何不能注
    意之情形，吳浥萍竟疏未注意及此，未依規定於上開路口前
    停止，並禮讓幹道車先行，即貿然駛入上開路口，適鄭秀英
    騎乘車牌號碼000-0000號普通重型機車（下稱乙車），沿雲
    林縣水林鄉雲165線由北往南方向直行至上開路口，本亦應
    注意行經設有閃光黃燈號誌路口，應減速接近，注意安全，
    小心通過，鄭秀英同未注意及此，而貿然通過上開路口，吳
    浥萍所駕駛之甲車車頭因而碰撞鄭秀英所騎乘乙車左側車身
    ，致鄭秀英人車倒地，因而受有左側脛骨平台、腓骨近端開
    放性骨折、左手肘撕裂傷等傷害。嗣吳浥萍於肇事後，報案
    人或勤指中心轉來資料未報明肇事人姓名，處理人員前往現
    場處理時，吳浥萍在場，並當場承認為肇事人，自首而接受
    裁判。
二、案經鄭秀英訴由雲林縣警察局北港分局報告臺灣雲林地方檢
    察署檢察官偵查起訴。
    理    由
壹、程序部分：
    本案被告吳浥萍所犯係死刑、無期徒刑、最輕本刑為3年以
    上有期徒刑或高等法院管轄第一審之案件以外之罪，其於準
    備程序中就被訴事實為有罪之陳述，經告知簡式審判程序之
    旨，並聽取其與公訴人之意見後，依刑事訴訟法第273條之1
    規定，經裁定由法官進行簡式審判程序審理；且依刑事訴訟
    法第273條之2及第159條第2項之規定，不適用傳聞法則有關
    限制證據能力之相關規定，合先敘明。
貳、實體部分：
一、認定犯罪事實所憑之證據及理由：
  ㈠上開犯罪事實，業據被告於警詢、偵查及本院審理中坦承不
    諱（見他卷第35頁至第39頁、第99頁至第102頁、本院卷第3
    8頁），核與證人即告訴人鄭秀英於警詢及偵訊中之證述情
    節相符（見他卷第41頁至第45頁、第99頁至第102頁），並
    有雲林縣警察局北港分局道路交通事故現場圖、調查報告表
    ㈠、㈡、中國醫藥大學北港附設醫院診斷證明書、車號查詢汽
    （機）車車籍、證號查詢汽車駕駛人、證號查詢機車駕駛人
    、現場照片、監視錄影畫面翻拍照片19張、本院110年4月23
    日勘驗筆錄1份及擷取照片5張附卷可查（見他卷第47頁至第
    71頁、第77頁、第83頁至第89頁、本院卷第35、第43頁至第
    51頁頁），足認被告之自白與事實相符，可以採信。
  ㈡按駕駛人駕駛汽車，應遵守道路交通標誌、標線、號誌之指
    示；汽車行駛至交岔路口，其行進、轉彎，應遵守燈光號誌
    ，道路交通安全規則第90條前段、第102條第1項第1款分別
    定有明文。再按閃光黃燈表示「警告」，車輛應減速接近，
    注意安全，小心通過。二、閃光紅燈表示「停車再開」，車
    輛應減速接近，先停止於交岔路口前，讓幹道車優先通行後
    認為安全時，方得續行，道路交通標誌標線號誌設置規則第
    211條第1項亦有明文。此為一般用路駕駛人所應知悉，並應
    確實遵守。本案被告為領有合格駕駛執照之駕駛，
　　有證號查詢汽車駕駛人1紙在卷足餐（見他卷第85頁），其
    就上開規定應知之甚詳，自應遵守前揭道路交通安全規則相
    關規定。且本案案發時天候晴、日間自然光線、柏油路面乾
    燥、無缺陷、無障礙物、視距良好等節，有道路交通事故調
    查報告表㈠1紙在卷可參（見他卷第49頁），則依當時情形，
    並無不能注意之情況。而本案事故發生時，上開交岔路口號
    誌，被告之行向為閃光紅燈，告訴人鄭秀英之行向為閃光黃
    燈，被告駕駛甲車於該交岔路口前並未暫停，告訴人騎乘乙
    車於該交岔路口亦未減速接近等節，有本院勘驗筆錄1份在
    卷可參，從而，被告就本案事故之發生應有過失甚明。而告
    訴人因本案事故受有前揭傷害，是被告之過失行為與與告訴
    人所受之傷害間，自具有相當之因果關係。至於告訴人騎乘
    乙車行為雖亦與有過失，惟告訴人之與有過失，究屬民事請
    求損害賠償，被告能否主張過失相抵之問題，仍無礙於被告
    前揭過失傷害犯行之成立，附此敘明。
  ㈢綜上所述，被告上揭任意性自白核與前揭事證相符，可以採
    信。本案事證明確，被告前開犯行應堪認定，應予依法論科
    。
二、論罪科刑之理由：
  ㈠核被告所為，係犯刑法第284條前段之過失傷害罪。
  ㈡被告於肇事後，報案人或勤指中心轉來資料未報明肇事人姓
    名，處理人員前往現場處理時，被告在場，並當場承認為肇
    事人等情，有雲林縣警察局北港分局交通分隊道路交通事故
    肇事人自首情形紀錄表在卷可查（見他卷第79頁），是以被
    告符合自首要件，爰依刑法第62條段之規定減輕其刑。
  ㈢爰以行為人之責任為基礎，審酌被告駕駛甲車一時疏失，造
    成告訴人受有上開傷勢，實有不該，惟念及被告於本院審理
    時坦承犯行，因賠償金額無法達成共識，迄今未與告訴人達
    成和解以填補損害（由告訴人另行提起刑事附帶民事訴訟）
    ，並考量被告駕駛車輛之過失程度、告訴人之傷勢非輕及與
    有過失，暨被告自陳沒有讀書、從事臨時工、家庭經濟困難
    （見本院卷第41頁）等一切情狀，量處如主文所示之刑，並
    諭知如易科罰金之折算標準。
據上論斷，依刑事訴訟法第273條之1第1項、第299條第1項前段
，刑法第284條前段、第62條前段、第41條第1項前段，刑法施行
法第1條之1第1項，判決如主文。
本案經檢察官林欣儀提起公訴，檢察官蔡少勳到庭執行職務。
中　　華　　民　　國　 110　　年　　4 　　月　　29　　日
                  刑事第二庭  法  官  簡鈺昕
以上正本證明與原本無異。 　　　　　　　　　
如不服本判決應於收受判決後20日內向本院提出上訴書狀，並應
敘述具體理由；其未敘述上訴理由者，應於上訴期間屆滿後20日
內向本院補提理由書（均須按他造當事人之人數附繕本）。「切
勿逕送上級法院」。
                             書記官  林芳宜
中　　華　　民　　國　　110 　年　　4 　　月　　29　　日
附錄本案論罪科刑法條全文：
中華民國刑法第284條
因過失傷害人者，處1年以下有期徒刑、拘役或10萬元以下罰金
；致重傷者，處3年以下有期徒刑、拘役或30萬元以下罰金。